【裁判字號】    95,交抗,748
【裁判日期】    950926
【裁判案由】    違反道路交通管理處罰條例
【裁判全文】
臺灣高等法院交通事件裁定             95年度交抗字第748號
    抗  告  人
    即受處分人  甲○○
上列抗告人因違反道路交通管理處罰條例案件，不服臺灣板橋地
方法院，中華民國95年8月10日所為裁定（95年度交聲字第1316
號），提起抗告，本院裁定如下：
    主  文
抗告駁回。
    理  由
一、本件原裁定理由如後附原裁定正本所載。
二、抗告意旨略以：原裁定認台北市政府交通局已依汽車運輸
    業管理規則第37條第1項第4款規定辦理，卻忽略同條第2項
    有爭議應報請上級機關核定之規定，認事適法上顯有不當。
    本件抗告人駕車行駛之路線，係經高雄市○○○○○路線
    之終點站係台北市承德站，高雄市政府並未同意變更終點站
    ，抗告人停靠承德站是合法的，如高雄市政府與台北市政府
    對終點停靠站有意見，應共同尋求交通部解疑核定，台北市
    政府捨此不為，顯已越權及違反依法行政原則。台北市政
    府雖發函交通部申請試辦國道客運台北總站49條國道客運路
    線市境行駛動線調整事宜，惟台北市政府並無絕對調整之權
    ，仍須交通部核定後始得辦理調整，原裁定認台北市政府交
    通局無須交通部同意即得正式調整市境行駛動線，認事用法
    顯有違誤。本件台北市政府於94年11月起既屬試辦性質，抗
    告人於94年11月16日起自仍得在承德站臨停搭載客人，蓋抗
    告人公司之原行駛路線，未經依法變更，僅台北市政府呈報
    交通部辦理「正式」之路線調整後，抗告人始不得在承德站
    臨停，蓋抗告人公司對台北市承德站之設置在未經正式變更
    前有信賴其存續之利益，非台北市政府交通局所得越權違法
    剝奪，為此不服原裁定，提起抗告等語。
三、查台北市政府為落實推動城際客運轉運站政策及減少大客車
    於台北市市區道路繞行，及於路側密集點設站衍生之交通、
    環境、噪音及居住品質等…推動國道客運台北總站，就相同
    範圍進行管制事宜。其實施方法及公布公告措施如原裁定理
    由四之(二)所載。本件抗告人公司之行駛路線終點站固經核定
    為台北市承德站，惟台北市政府已公告自94年11月16日起撤
    除該站，客運大客車必須停靠於國道客運台北總站，台北市
    政府並將此項措施函知交通部（卷附台北市政府交通局94年
    8 月2日北市交二字第09433236500號函），交通部並據此函
    請交通部公路總局表示意見，該局於94年8月19日以路監運
    字第0940035982號函復交通部，表示有關台北市政府交通局
    為國道客運台北總站啟用，試辦49條國道客運路線市境行駛
    動線調整事宜乙案，建請依汽車運輸業管理規則第37條第1
    項第4款規定同意辦理（詳本院卷附該函）。交通部依據該
    局之建議，於94年9月7日以交路字第0940048071號函復台北
    市政府交通局，表示貴局為國道客運台北總站啟用，試辦49
    條國道客運路線市境行駛動線調整事宜乙案，請依本部公路
    總局意見辦理，亦有交通部該函影本附卷可稽。依上開各函
    所示，台北市政府交通局自94年11月16日起變更國道客運車
    輛之終點停靠站為國道客運台北總站，台北市承德站同日撤
    銷，應無疑義。雖此僅為試辦性質，惟交通部既同意試辦，
    且台北市政府已依法公告，自公告日起發生效力。並為國道
    客運業者事先所知，自係合法有效之行政處分，抗告人及國
    道客運業者，即有遵守之義務，自難以台北市政府該公告係
    試辦性質，即認承德站在試辦期間仍得繼續臨停使用。抗告
    人係汽車駕駛人，在設有禁止臨時停車標線處臨時停車，裁
    罰金台幣六百元。抗告人提出異議，原法院撤銷原處分，改
    處罰鍰新台幣四百元，核無不合。抗告人仍執陳詞，認台北
    市政府之公告不當，其並無違規情事，不應受罰云云，指摘
    原裁定不當，核無理由，應予駁回。
四、據上論斷，應依道路交通案件處理辦法第26條，刑事訴訟法
    第412條，裁定如主文。
中    華    民    國    95    年    9     月    26    日
                  交通法庭審判長法  官  蔡  永  昌
                                法  官  陳  榮  和
                                法  官  張  正  亞
以上正本證明與原本無異。
不得再抗告。
                                書記官  游  桂  
中    華    民    國    95    年    9     月    26    日


司法院資訊處製作；財團法人民間司法改革基金會備份。
